

# KAMILA ŻOŁĄDEK

### **PROFIL OSOBISTY**

W trakcie studiów i doświadczenia zawodowego rozwinęłam zdolności szybkiego przetwarzania danych liczbowych, elastycznego dostosowywania się do zmieniających się warunków. Wieloletnie doświadczenie w siatkówce jako zawodniczka, sędzia czy też członek Wydziału Gier i Dyscypliny DZPS (2021-2024) pozwoliło mi wypracować łatwość w pracy zespołowej. W pracy nad projektami cenię możliwość prezentowania danych w sposób klarowny i przekonujący, wykorzystując techniki storytellingu oraz wizualizacji. Lubię poznawać nowe miejsca podróżując.



#### Mail

kamilazoladek@wp.pl

Numer telefonu 505-189-594

# UMIEJĘTNOŚCI TWARDE

- Analiza danych: Podstawowa znajomość narzędzi Tableau, Knime oraz języków programowania R i Python.
- Obsługa pakietu MS Office: Średniozaawansowane umiejętności w Excelu, Wordzie, Power Bl oraz tworzenie zapytań w SQL dotyczących tabel w Access.
- Systemy informacji geograficznej (GIS): Średniozaawansowana znajomość QGIS i ArcGIS.
- Wizualizacja danych: Tworzenie czytelnych raportów i dashboardów wspierających podejmowanie decyzji.
- Planowanie i organizacja: Umiejętność efektywnego planowania etapów pracy i zarządzania zadaniami.
- Język angielski: Znajomość na poziomie komunikacyjnym (B2).

# <u>UMIEJĘTNOŚCI MIĘKKIE</u>

- Zdolność do szybkiego przechodzenia między zadaniami w dynamicznym środowisku.
- Zdolność do logicznego rozwiązywania problemów oraz wyciągania wniosków z danych.
- Praca zespołowa
- Praca pod presją czasu: Skuteczność w realizacji zadań z zachowaniem jakości i terminów.
- Komunikacja: Łatwość w nawiązywaniu kontaktów i wyjaśnianiu złożonych zagadnień w przystępny sposób.
- Elastyczność: Szybkie dostosowywanie się do zmieniających się wymagań i otoczenia.

#### CERTYFIKATY ZE SZKOLEŃ DATA CAMP

- INTRODUCTION TO R
- INTRODUCTION TO THE TIDYVERSE
- INTRODUCTION TO TABLEAU
- DATA MANIPULATION WITH DPLYR

### **WYKSZTAŁCENIE**

UNIWERSYTET EKONOMICZNY WE WROCŁAWIU 10.2024-OBECNIE STUDIA PODYPLOMOWE ANALITYK BIZNESOWY IT BUSINESS UNIWERSYTET PRZYRODNICZY WE 10.2019-WROCŁAWIU 02.2023 GOSPODARKA PRZESTRZENNA - INŻYNIER 03.2023-ANALITYKA SPOŁECZNO-

GOSPODARCZA

- MAGISTER

## DOŚWIADCZENIE

06. 2024 -OBECNIE

09.2024

# TRENER WIEŻY KONTROLI DS. DOSTAW AMREST SP. Z O.O.

- Koordynacja procesu wdrożenia nowych pracowników • Tworzenie materiałów szkoleniowych dla restauracji
- Rozwiązywanie zgłoszeń restauracji w celu
- optymalizacji procesu dostawy
- Przeprowadzanie certyfikacji i analiza umiejętności osób szkolonych

DYSPOZYTOR WIEŻY KONTROLI DS. DOSTAW

12. 2023 -06.2024

07. 2020 -

JUL 2019 -

OCT 2020

10. 2024

# AMREST SP. Z O.O.

- Kontakt z kierowcami i restauracjami
- Tworzenie sieci transportowej dla oczekujących
- Rozwiązywanie zgłoszeń restauracji w celu optymalizacji procesu dostawy

SPECJALISTA DS. OBSŁUGI KLIENTA CCIG GROUP SP.Z.O.O.

- Odpowiadanie na pytania klientów infolinii (infolinia Bonu Turystycznego, infolinia szczepionkowa, infolinia Media Expert, infolinia Grecos Holiday)
- Obsługa systemów: CRM, OneAgent, Cludo, Focus
- · Rejestracja, manipulacja danymi, sprawdzanie zamówień

**DORADCA KLIENTA** 

PRZEDSIĘBIORSTWO HANDLU ZAGRANICZNEGO BALTONA S.A (WROCLAW NICOLAUS COPERNICUS AIRPORT)

- Realizacja założeń sprzedażowych
- Przygotowywanie witryn sklepowych
- Dbanie o wysoki standard obsługi klienta